臺灣臺南地方法院刑事判決
109年度訴字第1521號
公  訴  人  臺灣臺南地方檢察署檢察官
被      告  李曾文



判決上列被告因違反藥事法案件，經檢察官提起公訴（109年度
偵字第16685號），被告於準備程序中就被訴事實為有罪之陳述
，經本院合議庭裁定由受命法官獨任進行簡式審判程序後，判決
如下：
    主  文
甲○○犯如附表所示之罪，各處如附表所示之宣告刑。應執行有期
徒刑壹年。
    事實及理由
一、犯罪事實：甲○○明知甲基安非他命依其成癮性、濫用性及對
    社會危害性，經毒品危害防制條例第2條規定為第二級毒品
    及藥事法第22條第1項第1款所列之禁藥，依法不得轉讓，仍
    基於轉讓禁藥之犯意，於附表所示之時、地，在附表所示之
    地點，無償提供甲基安非他命予盧建銘、沈美君施用。案經
    臺南市政府警察局刑事警察大隊移送臺灣臺南地方檢察署檢
    察官偵查起訴。
二、本件被告甲○○所犯係死刑、無期徒刑、最輕本刑為3年以上
    有期徒刑以外之罪，其於準備程序中就被訴事實為有罪之陳
    述，經法官告知簡式審判程序之旨，並聽取公訴人及被告之
    意見後，認宜為簡式審判程序，依刑事訴訟法第273條之1第
    1項規定，裁定進行簡式審判程序加以審理，則依據刑事訴
    訟法第273條之2、同法第159條第2項之規定，不適用傳聞法
    則有關限制證據能力之相關規定；並得依同法第310條之2之
    準用同法第454條之規定製作略式判決書（僅記載「證據名
    稱」），合先敘明。
三、上揭犯罪事實，有下列證據可資佐證：
  ㈠被告於警詢、偵訊及本院準備程序中之自白。
  ㈡證人盧建銘、沈美君於警詢、偵訊中之證述。
  ㈢卷附通訊監察譯文、雙向通聯資料、證人盧建銘之鑑定許可
    書、送檢尿液年籍對照表、證人沈美君之鑑定許可書、送檢
    尿液年籍對照表各1紙及臺南市政府衛生局檢驗報告2紙。
四、論罪科刑
　㈠按甲基安非他命為毒品危害防制條例第2條第2項第2款所列管
    之第二級毒品，亦屬藥事法第22條第1項第1款所列管之禁藥
    。又明知為禁藥而轉讓者，藥事法第83條第1項定有處罰明
    文。故行為人明知甲基安非他命為禁藥，而轉讓與他人者，
    其轉讓行為同時該當於毒品危害防制條例第8條第2項之轉讓
    第二級毒品罪及藥事法第83條第1項之轉讓禁藥罪，屬法條
    競合，應依重法優於輕法、後法優於前法等法理，擇一處斷
    。而藥事法第83條第1項轉讓禁藥罪之法定本刑，較毒品危
    害防制條例第8條第2項轉讓第二級毒品罪之法定本刑為重，
    是轉讓第二級毒品甲基安非他命，除轉讓達一定數量；或成
    年人對未成年人、懷胎婦女為轉讓行為，依毒品危害防制條
    例第8條第6項、第9條第1項、第2項各有加重其刑至2 分之1
    之特別規定，而應依該規定加重處罰者外，均應依藥事法第
    83條第1項之規定處罰。
  ㈡經查，本案被告轉讓甲基安非他命之對象盧建銘為男性，且
    於上揭受轉讓時間已成年，有盧建銘之個人戶籍資料查詢結
    果1份在卷足參（警卷第219頁）；被告轉讓甲基安非他命之
    對象沈美君為女性，且於上揭受轉讓時間已成年，有沈美君
    之個人戶籍資料查詢結果1份在卷足參（警卷第279頁），並
    無證據證明沈美君於受轉讓時有懷孕之情形，又卷內並無積
    極證據足資證明被告所轉讓與盧建銘、沈美君之甲基安非他
    命重量已達於毒品危害防制條例第8條第6項所定之一定數量
    ，本件自無應依毒品危害防制條例第8條第6項、第9條第1 
    項、第2項等規定加重其刑之情形，依前揭說明之法條競合
    適用結果，應依藥事法第83條第1項規定處罰。
　㈢是核被告所為，係犯藥事法第83條第1項之轉讓禁藥罪。其轉
    讓禁藥甲基安非他命之犯行，因與轉讓第二級毒品犯行經法
    條競合適用之結果，僅能論以藥事法第83條第1項之轉讓禁
    藥罪，已如前述，則高度之轉讓行為既已依藥事法加以處罰
    ，依法律適用完整性之法理，其轉讓前低度之持有行為，自
    不能再行割裂適用毒品危害防制條例加以處罰，且藥事法對
    於持有禁藥之行為未設有處罰規定，則本案自不生被告持有
    、轉讓禁藥甲基安非他命間之低度、高度行為論罪之問題，
    附此敘明。
　㈣被告前因恐嚇取財得利案件，經本院以105年度簡字第66號判
    決判處有期徒刑4月確定，於106年2月3日徒刑執行完畢出監
    等情，有臺灣高等法院被告前案紀錄表1份在卷足參（本院
    卷第15頁至第25頁），其於5年以內再故意犯本件有期徒刑
    以上之罪，為累犯。惟依司法院大法官會議釋字第775號解
    釋意旨，被告前案所犯與本案之罪名及罪質均不相同，並無
    依累犯加重其刑之必要，附此敘明。
　㈤爰審酌被告自身染有施用毒品惡習，明知毒品對於人之身心
    殘害甚鉅，並造成施用者難以回歸生活常軌，亦明知第二級
    毒品甲基安非他命同屬藥事法禁止非法轉讓之禁藥，竟仍無
    視毒品之危害性，任意轉讓甲基安非他命與盧建銘、沈美君
    ，助長毒品流通及施用之風氣，顯然漠視法令，實應非難，
    兼衡被告於本院審理中自承為國中畢業之智識程度，離婚、
    無子女須扶養、目前在外住工寮，跟老闆一起住，從事安裝
    太陽能熱水器，每月薪資約新臺幣3萬多元等一切情狀，分
    別量處如附表所示之宣告刑，並定如主文所示之刑，以示懲
    儆。
五、依刑事訴訟法第299條第1項、第273條之1第1項、第310條之
    2，藥事法第83條第1項，刑法第11條、第47條第1項、第51
    條第5款，判決如主文。
本案經檢察官施胤弘提起公訴，檢察官乙○○到庭執行職務。
中　　華　　民　　國　　110 　年　　2 　　月　　5 　　日
                    刑事第七庭    法　官  鄭銘仁
以上正本證明與原本無異。
如不服本判決應於收受本判決後20日內向本院提出上訴書狀，並
應敘述具體理由。其未敘述上訴理由者，應於上訴期間屆滿後20
日內向本院補提理由書狀（均須按他造當事人之人數附繕本）「
切勿逕送上級法院」。 
                                  書記官  陳姝妤
中　　華　　民　　國　　110 　年　　2 　　月　　8 　　日
附錄本案論罪科刑法條：
藥事法第83條
明知為偽藥或禁藥，而販賣、供應、調劑、運送、寄藏、牙保、
轉讓或意圖販賣而陳列者，處7年以下有期徒刑，得併科新臺幣5
千萬元以下罰金。
犯前項之罪，因而致人於死者，處7年以上有期徒刑，得併科新
臺幣1億元以下罰金；致重傷者，處3年以上12年以下有期徒刑，
得併科新臺幣7千5百萬元以下罰金。
因過失犯第1項之罪者，處2年以下有期徒刑、拘役或科新臺幣5
百萬元以下罰金。
第1項之未遂犯罰之。

附表：
編號 轉讓對象 時間 地點 宣    告    刑  1 盧建銘 109年6月30日18時10分許 臺南市永康區忠孝路基督教公墓內之工寮 甲○○犯藥事法第八十三條第一項之轉讓禁藥罪，累犯，處有期徒刑陸月。  2 盧建銘 109年7月5日14時48分許 臺南市永康區忠孝路基督教公墓內之工寮 甲○○犯藥事法第八十三條第一項之轉讓禁藥罪，累犯，處有期徒刑陸月。  3 盧建銘 109年7月6日18時45分許 臺南市永康區忠孝路基督教公墓內之工寮 甲○○犯藥事法第八十三條第一項之轉讓禁藥罪，累犯，處有期徒刑陸月。  4 沈美君 109年7月7日21時36分許 臺南市永康區忠孝路基督教公墓內之工寮 甲○○犯藥事法第八十三條第一項之轉讓禁藥罪，累犯，處有期徒刑陸月。